台灣台中地方法院刑事判決　　　　　　　　　　　　　九十一年度易字第二一五號
　　公　訴　人　台灣台中地方法院檢察署檢察官
　　被　　　告　丙○○
右列被告因傷害案件，經檢察官提起公訴（九十年度偵字第二七一八號），本院判決
如左：
    主  文
丙○○無罪。
    理  由
一、公訴意旨略以：被告丙○○於民國八十九年十一月二十七日上午十時許參與石岡
    鄉公所舉辦水溝疏浚工程協調會時，在台中縣石岡鄉石岡村三鄰（起訴書誤載為
    六鄰）豐勢路一○八二號屋前，因見告訴人甲○○不斷以相機拍攝現場，心生不
    悅，為制止告訴人甲○○之拍攝，竟出於傷害他人身體之故意，出手將告訴人甲○○推倒，致告訴人甲○○倒地，受有頭部外傷、四肢挫傷之傷害，經告訴人甲○○告訴偵辦。因認被告涉犯刑法第二百七十七條第一項之傷害罪嫌云云。
二、按犯罪事實應依證據認定之，無證據不得推定其犯罪事實；又不能證明被告犯罪
    者，應諭知無罪之判決，刑事訴訟法第一百五十四條、第三百零一條第一項分別
    定有明文；且認定不利於被告之事實，須依積極證據，苟積極證據不足為不利於
    被告事實之認定時，即應為有利於被告之認定，更不必有何有利之證據，亦有最
    高法院三十年上字第八一六號判例可資參照。
三、訊據被告丙○○堅決否認有何傷害告訴人甲○○之行為，並辯稱：協調會當時告
    訴人甲○○在對面照相，其制止告訴人反被撥開，自己跌倒而坐下去，其未還手
    ，亦未看到告訴人跌倒，更未毆打告訴人等語。而公訴人認被告涉犯上開罪嫌，
    無非以告訴人之指訴，及證人乙○○證述：當時甲○○持相機在拍照，但丙○○
    不讓甲○○拍，二人就吵架，二人在拉扯時因為現場地點傾斜，造成二人跌倒，
    致甲○○自己頭部受傷之情節為其主要論據，並提出現場照片、頭部受傷照片、
    醫院急診收據、免用統一發票收據及診斷證明書各一份為證。
四、經查，告訴人固受有頭部外傷、四肢挫傷之傷害，並有診斷證明書等件附卷可稽
    ，然而，告訴人成傷原因雖據其指訴係因被告有於前揭時地以柔道方式將其摔倒
    ，致其撞地受傷等語，但告訴人聲請訊問之證人即當時亦在場之呂理全於本院審
    理中已結證稱：「（有無看到告訴人與被告爭執？）我沒有看到，我是在下面，
    他們在上面，當時告訴人與被告在爭吵，很大聲很大，當時人很多，講話內容沒
    有注意，我看到當時被告與告訴人都倒在地上，我有看到被告先跌倒接著告訴人
    才跌倒，跌倒原因為何我沒有看到... （跌倒當時其二人身體有無任何接觸？）
    沒有，倒地位置相隔十幾公尺... 」等語；且另一當時亦在場之證人乙○○於警
    訊時僅係陳稱：有見到被告與告訴人二人之前爭吵，後來二人發生拉扯等語，而
    就跌倒原因其並已稱係因二人拉扯時該處地勢又傾斜所致，是告訴人自己頭部受
    傷等語，就被告與告訴人拉扯行為並非導致告訴人受傷之原因，其斯時即已陳明
    ，而於本院審理中證人乙○○再到庭結證稱：「（當天有無在現場？）有的，剛
    開始與我距離三公尺左右，兩個人有拉扯，聲音很大聲，我看他們兩人身體互推
    ，吵得很大聲，我就回頭處理鄉公所的事，我再轉頭時就看到一開始被告往後仰
    跌倒，接著甲○○先生也跌倒，差點壓到被告，告訴人側反轉臉朝上跌到我前面
    ，我要扶，他不要起來，我有聽到頭碰受傷的聲音但沒有看到流血，（有無見被
    告以柔道或以手摔告訴人？）沒有，（有何意見？）該路段為斷層帶，路面不平
    未鋪柏油，（被告、告訴人互撞力大不大？）是爭執時身體互撞力道不大，且我
    回頭跟鄉公所的人處理施工問題，他們兩人已經分開，我再回頭時他們二人身體
    也沒有任何接觸... 」等語，證人乙○○亦已明確證述被告與告訴人二人拉扯後
    並未有致告訴人跌倒受傷之情形，且拉扯之後告訴人跌倒原因其雖未聞見，然其
    與另一證人呂理全均一致證稱係被告跌倒在先，之後告訴人始跌倒，均與告訴人
    指訴情節不符，足見告訴人之指訴並非實在；再參以被告尚且跌到在先、告訴人
    隨後方跌倒之事實，更難認告訴人所受前開傷害係遭被告毆打或拉扯所致。至於
    告訴人雖於最後審理期日再聲請訊問證人陳建盛，如前述，就告訴人跌倒成傷之
    經過業據證人呂理全、乙○○一致證述在卷，本院認已無調查之必要，併予指明
    。此外，復查無其他積極證據足資證明被告有何公訴人所指訴之犯行，揆諸前揭
    說明，被告犯罪既不能證明，依法自應為其無罪之判決，以示慎審。
據上論斷，應依刑事訴訟法第三百零一條第一項判決如主文。
中      華      民      國    九十一    年      五      月     三十     日
                              臺灣臺中地方法院刑事第一庭
法  官  林  麗  真
右正本證明與原本無異。
如不服本判決，應於送達後十日內向本院提出上訴狀（須附繕本），上訴於台灣高等
法院台中分院。
                                書記官
中      華      民      國    九十一    年      五      月     三十     日
